# 关于股、债的认定

提问人：dearzrx 时间：2022-07-19 10:05:16
请教陈版：
背景：地产公司因为融资原因，与合作方签订了一些带对赌条款的协议，现在情况变更，触及对赌条款，咨询对报表的影响
A地产公司与合作方B签订协议，共同设立合作平台用于获取项目，A与B各持有平台50%股权。协议约定：项目的获取由AB共同决策，B主要负责筹措资金，A更多的负责后续项目管理。协议约定，A公司需确保项目售价在基准版投摸（即拿地时，A和B会算一笔账，确定售价要多少才能赚钱）之上；如果售价低于基准投摸（大概率项目就是亏的），这种情况下，B可以要求A收购其持有的平台公司股权，对价=投入的本金+年化12%的利息。
基于A公司高周转及地产项目火爆的情况，A公司在合作时预计售价会远高于对赌价，即B公司会按照项目利润50%进行分红，而不是行使回购权，因此按照股权来确认。但目前因为情况变更，整个行业出现了风险，导致B公司行使回购权，股权被转成债权。
1.想请教陈版，当年基于对市场的判断，有足够把握认定为股权，这里是否处理有误（B公司确实按照股权获取收益，但综合来看，B公司不承担风险，因为亏了就会行使回购权，B公司的收益类似于固定+潜在的浮动）
2.如果 1 认定为股无误，现在情况变更，做法：追溯调整报表or在情况变更的时点转为债权；如果 1 认定为股有误，因为涉及科目较多，需要追溯调整报表吗

回答人：chenyiwei
首先，虽然双方各占平台的50%股权，但双方享有和承担收益与风险的程度不同，因此该平台仍应视为由A控制，纳入A的合并报表范围。
其次，在A的合并报表层面，应就对赌回购义务确认一项负债，该项负债的确认并不考虑日后可能被要求履行回购义务的可能性，只要义务存在就确认负债，也就是合并报表层面将B提供的资金确认为负债而不是少数股东权益。该项负债的期末账面价值为以下两者中的较高者： 1 、假设在资产负债表日被要求回购，则需支付的金额（本金+累计利息）； 2 、B公司在该平台的权益中有权享有的份额。
如果此前未按照上述方法进行处理的，则应进行前期差错更正处理，即该项负债并不是现在回购义务被触发之后才确认出来的，而是从一开始接受B投资时就应当确认了。